# 资产收购--廉价收购的处理

提问人：91lmn 时间：2020-04-12 08:05:17
如果收购一家公司的股权，该公司的投资性房地产占了总资产公允价值95%以上，IFRS下根据集中度测试，可以认定为资产收购。
收购的现金对价为 60 ，而投资性房地产的公允价值为 75 （因为卖方急于出售，加之资产的经营有难度，因此收购价偏低），这种情况下，账面也没有其他合格资产可以分摊公允价值，是否还是应该按收购成本作为初始入账价值？
期末进行公允价值评估，会有 15 的公允价值变动损益。
还是说，在收购明显不公允的情况下，收购日应该考虑确认purchase gain？否则年底就会有比较大的公允价值变动损益。
另外，IFRS下，资产收购的交易成本（审计法律尽调费用）是否可以资本化？US下有明确的指南可以资本化，IFRS没有找到。
请陈版指教。谢谢！

回答人：chenyiwei
由于本案例中的被收购方不构成“业务”，不适用企业合并准则，在不考虑其他特殊因素影响的前提下，应将实际购买价格作为合并报表层面计量该投资性房地产成本的基础，不确认商誉或者负商誉。也就是收购日不能确认bargain purchase gain。如果对投资性房地产以公允价值计量，则会导致收购当期期末确认的公允价值变动损益增加。
IFRS下对于构成取得资产必要支出的增量交易费用（与取得资产直接相关，且以成功取得资产作为支付的条件）
可计入资产成本，但构成企业合并的长期股权投资以及以公允价值计量且其变动计入损益的金融资产除外。